臺灣臺南地方法院行政訴訟裁定
110年度交字第120號
原      告  台灣電力(股)嘉南供電區營運處

代  表  人  王俊凱  



被      告  臺南市政府交通局

代  表  人  王銘德  
上列當事人間因交通裁決事件，提起行政訴訟，本院裁定如下：
    主  文
一、原告之訴駁回。
二、訴訟費用新臺幣參佰元由原告負擔。
    理  由
一、按人民因中央或地方機關之違法行政處分，認為損害其權利
    或法律上利益，經依訴願法提起訴願而不服其決定者，得向
    行政法院提起撤銷訴訟；交通裁決事件訴訟之提起，應以原
    處分機關為被告，逕向管轄之地方法院行政訴訟庭為之，行
    政訴訟法第4條第1項、第237條之3第1項定有明文。又受處
    分人不服第8條或第37條第5項處罰之裁決者，應以原處分機
    關為被告，逕向管轄之地方法院行政訴訟庭提起訴訟；其中
    撤銷訴訟之提起，應於裁決書送達後30日之不變期間為之，
    道路交通管理處罰條例第87條定有明文。顯見違反道路交通
    管理處罰條例之受處分人提起撤銷訴訟，除免除撤銷訴訟訴
    願前置之程序外，亦須以主管機關所為之裁決，即行政機關
    所為具有行政罰性質之行政處分為程序標的，據以主張裁決
    違法侵害其權利或法律上利益。
二、查本件原告所有車號0000-00號自用小客車於110年3月29日
    有15時47至48分許，因有5件「行駛高速公路未依規定變換
    車道」違規行為，經內政部警政署國道公路警察局掣開國道
    警交字第OOOOOOOOO、OOOOOOOOO、OOOOOOOOO、OOOOOOOOO、
    OOOOOOOOO號舉發通知單，嗣經原告向被告機關提出陳述意
    見，被告機關則以110年6月2日南市交裁字第OOOOOOOOOO號
    函函覆原告，原告遂以上開函為訴訟標的提起訴訟，並檢附
    上開舉發通知單及上開函影本等件為證。經查，原告民國（
    下同）110年6月9日起訴時提出之被告機關110年6月2日南市
    交裁字第OOOOOOOOOO號函，顯非道路交通管理處罰條例第87
    條所示之裁決書，且經本院向臺南市政府交通局查詢上開交
    通違規案是否已製開裁決書，經被告機關回覆稱上開違規案
    件尚未製開裁決書，此有本院110年6月15日之電話紀錄表附
    卷可稽；原告未向被告機關申請製開裁決書，即向本院提出
    行政訴訟，故原告起訴時尚未有任何裁罰處分等情，洵堪認
    定。原告逕以被告機關上開函為訴訟標的，提起本件撤銷訴
    訟，揆諸首揭說明，於法不符，應予駁回。
三、依行政訴訟法第237條之9第1項、第236條、第107條第1項第
    10款、第104條、民事訴訟法第95條、第78條，裁定如主文
    。
中　　華　　民　　國　　110 　年　　6 　　月　　17　　日
　　　　　　　　　行政訴訟庭法　官　侯明正
上為正本係照原本作成。
如不服本裁定，應於送達後10日內向本院提出抗告狀（須按他造
人數附繕本）。
中　　華　　民　　國　　110 　年　　6 　　月　　17　　日
　　　　　　　　　　  　　　書記官　陳世明